【裁判字號】    95,訴,105
【裁判日期】    950630
【裁判案由】    違反森林法
【裁判全文】
臺灣臺東地方法院刑事判決               95年度訴字第105號
公  訴  人  臺灣臺東地方法院檢察署檢察官
被      告  甲○○
                      6號
            丙○○
            丁○○
上列被告因違反森林法案件，經檢察官提起公訴（九十五年度偵
字第一一０一號），被告三人於準備程序中為有罪之陳述，經本
院合議庭裁定改由受命法官獨任進行簡式審判程序，判決如下：
    主  文
甲○○、丙○○結夥二人以上，為搬運贓物，使用車輛，竊取森
林主、副產物，均累犯，各處有期徒刑柒月，併科罰金柒仟參佰
貳拾參元，罰金如易服勞役，各以佰元折算壹日。扣案之板鋸
及手電筒各壹把均沒收。
丁○○結夥二人以上，為搬運贓物，使用車輛，竊取森林主、副
產物，處有期徒刑柒月，併科罰金柒仟參佰貳拾參元，罰金如易
服勞役，以佰元折算壹日，緩刑參年。扣案之板鋸及手電筒各
壹把均沒收。
    事  實
一、甲○○前曾於民國八十八年間因違反毒品危害防制條例案件
    ，經本院於八十九年六月十五日以八十八年度訴字第二九四
    號判處有期徒刑八月確定，其於八十九年十二月五日入監服
    刑，嗣於九十年十月二十六日執行完畢；丙○○前曾於九十
    年間因妨害自由案件，經臺灣高等法院花蓮分院於九十一年
    十月十四日以九十一年度上易字第一六八號判處有期徒刑三
    月確定，其於九十一年十一月十八日易科罰金執行完畢。詎
    渠等猶不知悔改，與丁○○基於意圖為自己不法所有之犯意
    聯絡，共同攜帶丙○○所有之板鋸及手電筒各一把，於九十
    五年四月三日上午九時許，由甲○○騎乘機車搭載丙○○，
    而與丁○○騎乘另一部機車，前往行政院農業委員會林務局
    臺東林區管理處延平第十四林班地，未經主管機關之許可，
    由甲○○以徒手、丙○○持手電筒板鋸各一把、丁○○持當
    場尋獲之手拉鋸一把，共同竊取森林主產物牛樟木五塊及森
    林副產物牛樟菇共十五點九公克，總價值為新臺幣（下同）
    七千三百二十三元，竊取後再由甲○○、丁○○騎乘機車搬
    運上開贓物下山，並放置丙○○其位於臺東縣鹿野鄉○○村
    ○○路○段三九五號之住處。嗣於九十五年四月三日下午四
    時三十分許，在丙○○前開住處，為警當場查獲，並扣得牛
    樟木五塊及牛樟菇共十五點九公克、甲○○所有銼刀及鑿刀
    各一把、丙○○所有板鋸手電筒各一把、丁○○持有之手拉
    鋸一把，始知上情。
二、案經臺東縣警察局關山分局報告臺灣臺東地方法院檢察署檢
    察官偵查起訴。
    理  由
一、上開犯罪事實，業據被告甲○○、丙○○及丁○○於警詢、
    偵查及審理中坦承不諱，並有臺東縣警察局關山分局鹿野分
    駐（派出）所臨檢紀錄表影本、贓物認領保管單、延平十四
    林班竊取牛樟枯木位置圖、延平事業區第十四林班牛樟殘材
    五塊、牛樟菇十五點九公克案價格查定書各一件及照片二十
    六張在卷可參，且有丙○○所有板鋸手電筒各一把、丁○○
    持有之手拉鋸一把、牛樟木五塊及牛樟菇共十五點九公克扣
    案足憑。綜上可知，被告三人自白核與事實相符，本件事證
    明確，被告三人之犯行洵堪認定。
二、被告於保安林竊取森林副產物之行為，係犯森林法第五十二
    條第一項第一款之罪，按森林法第五十二條第一項所列各款
    乃該條竊取森林主、副產物之加重條件，犯該罪兼具數款加
    重情形時，因竊取行為祇有一個，仍祇成立一罪，尚非法條
    競合或犯罪競合（最高法院六十九年台上字第三九四五號判
    例意旨類推）。核被告三人所為，均係犯森林法第五十二條
    第一項第四款、第六款之結夥二人以上，為搬運贓物，使用
    車輛竊取森林主、副產物罪。其三人具有犯意聯絡及行為分
    擔，為共同正犯。另被告甲○○前曾於八十八年間因違反毒
    品危害防制條例案件，經本院於八十九年六月十五日以八十
    八年度訴字第二九四號判處有期徒刑八月確定，其於八十九
    年十二月五日入監服刑，嗣於九十年十月二十六日執行完畢
    ，有臺灣高等法院被告全國前案記錄表一件在卷可按，其於
    五年以內再犯本件有期徒刑以上之罪，為累犯，應依法加重
    其刑；丙○○前曾於九十年間因妨害自由案件，經臺灣高等
    法院花蓮分院於九十一年十月十四日以九十一年度上易字第
    一六八號判處有期徒刑三月確定，其於九十一年十一月十八
    日易科罰金執行完畢，有臺灣高等法院被告全國前案記錄表
    一件在卷可按，其於五年以內再犯本件有期徒刑以上之罪，
    為累犯，應依法加重其刑。爰審酌渠等所竊取森林主、副產
    物之數量，對國家財產及森林保育工作造成相當程度之侵害
    ，然渠等犯後均坦認犯行，態度良好，雖公訴人以被告甲○○之前曾有竊取牛樟木之前科而具體求刑有期徒刑八月，惟
    該森林法案件業經撤回等一切情狀，各量處如主文所示之刑
    。而被告三人所竊取之牛樟木五塊及牛樟菇共十五點九公克
    ，贓額為新臺幣七千三百二十三元，亦有上開延平事業區第
    十四林班牛樟殘材五塊、牛樟菇十五點九公克案價格查定書
    一件在卷可稽，爰依森林法第五十二條第一項之規定，併科
    該贓額新臺幣七千三百二十三元三倍（即銀元七千三百二十
    三元），併就罰金部分諭知易服勞役之折算標準。又被告丁○○未曾受有期徒刑以上刑之宣告，有臺灣高等法院前案紀
    錄表在卷可按，渠等因一時貪慾圖便，致觸犯本件犯行，經
    此偵查程序及科刑判決後當知所警惕，應無再犯之虞，而能
    體會國家為保育森林資源，發揮森林公益及經濟效用，特制
    定森林法規範並禁止人民竊取森林資源之用心良苦，本院認
    被告丁○○所受前開刑之宣告，以暫不執行為適當，爰諭知
    被告丁○○緩刑三年，以勵自新。此外，有關扣案之板鋸及
    手電筒各一把，係被告丙○○所有且供犯罪所用之物，業據
    被告丙○○供述在卷，爰依刑法第三十八條第一項第二款之
    規定宣告沒收之；另有關扣案之銼刀及鑿刀各一把，雖被告
    甲○○自承為其所有，然其表示非供本件犯罪所用或預備之
    物，自不諭知沒收；此外有關手拉鋸一把，雖係供本件犯罪
    所用之物，然被告丁○○供述在上開工具是他人遺留於現場
    ，並非是渠等所有，亦不諭知沒收。
據上論斷，應依刑事訴訟法第二百七十三條之一第一項、第二百
九十九條第一項前段，森林法第五十二條第一項第四款、第六款
，刑法第十一條前段、第二十八條、第四十七條、第四十二條第
二項、第七十四條第一款、第三十八條第一項第二款，罰金罰鍰
提高標準條例第二條，判決如主文。
本案經檢察官乙○○到庭執行職務
中    華    民    國    95    年    6    月    30    日
                  刑事第二庭    法  官  連雅婷
以上正本證明與原本無異。
如不服本判決，應於判決送達後10日內向本院提出上訴狀（須附
繕本）。
「切勿逕送上級法院」
                                書記官  蘇美琴
中    華    民    國    95    年    7     月    3     日
第五十二條(加重竊取森林主、副產物罪)
竊取森林主、副產物而有左列情形之一者，處六月以上五年以下
有期徒刑，併科贓額二倍以上五倍以下罰金：
一  於保安林犯之者。
二  依機關之委託或其他契約，有保護森林義務之人犯之者。
三  於行使林產採取權時犯之者。
四  結夥二人以上或僱使他人犯之者。
五  以贓物為原料，製造木炭、松節油、其他物品或培植菇類者
    。
六  為搬運贓物，使用牲口、船舶、車輛，或有搬運造材之設備
    者。
七  掘採、毀壞、燒燬或隱蔽根株，以圖罪跡之湮滅者。
八  以贓物燃料，使用於礦物之採取，精製石灰、磚瓦或其他物
    品之製造者。
前項未遂犯罰之。
第一項第五款所製物品，以贓物論，沒收之。


司法院資訊處製作；財團法人民間司法改革基金會備份。
